---
title: "Regresion lineal Claim Amount"
author: "Aniana González & Montse Figueiro"
date: "25 de octubre de 2016"
output: html_document
---

```{r setup, include=FALSE}
knitr::opts_chunk$set(echo = TRUE)
```
#Regresión lineal (LM)

En estadística la regresión lineal o ajuste lineal es un modelo matemático usado para aproximar la relación de dependencia entre una variable dependiente Y, las variables independientes Xi y un término aleatorio.

##PREDECIR EL IMPORTE POR DAÑO CORPORAL

#Carga de ficheros

```{r}
train <- read.csv("traindf.csv")
test <- read.csv("testdf.csv")
train_completo <- read.csv("train_completo_limpio.csv")
train_downSample <- read.csv("train_downSample.csv")
memory.limit(size=60000)
train$clasification <- as.factor(ifelse(train$Claim_Amount==0,"0","1"))
train$clasification <- as.factor(train$clasification)
train_completo$clasification <- as.factor(ifelse(train_completo$Claim_Amount==0,"0","1"))
train_completo$clasification <- as.factor(train_completo$clasification)
```
#Visualizamos los DataFrames

```{r}
head(train)
head(train_lm)
head(test)
head(test_lm)
head(train_completo)
head(train_completo_lm)
head(train_downSample)
```


#Nos quedamos con las columnas que necesitamos del test
```{r}
cols <- c("Model_Year","Cat1","Cat2","Cat3","Cat4","Cat5","Cat6","Cat7","Cat8",
          "Cat9","OrdCat","Var1","Var2","Var3","Var4","Var5","Var6","Var7","Var8","NVCat","NVVar1",
          "NVVar2","NVVar3","NVVar4")

test_lm <- test[,cols]
test_amount <- test[,"Claim_Amount"]
```


#Nos quedamos con las columnas que necesitamos en el train_completo para el modelo
```{r}
cols <- c("Model_Year", "Cat1", "Cat2", "Cat3", "Cat4", "Cat5", "Cat6", "Cat7", "Cat8", "Cat9", "OrdCat", "Var1", "Var2", "Var3", "Var4", "Var5", "Var6","Var7", "Var8", "NVCat", "NVVar1", "NVVar2", "NVVar3", "NVVar4","Claim_Amount","clasification")

train_completo_lm <- train_completo[,cols]
```

#Nos quedamos con las columnas que necesitamos en el train

```{r}
cols <- c("Model_Year", "Cat1", "Cat2", "Cat3", "Cat4", "Cat5", "Cat6", "Cat7", "Cat8", "Cat9", "OrdCat", "Var1", "Var2", "Var3", "Var4", "Var5", "Var6","Var7", "Var8", "NVCat", "NVVar1", "NVVar2", "NVVar3", "NVVar4","Claim_Amount","clasification")

train_lm <- train[,cols]
```
#Creamos el modelo LM para predecir el importe por daño corporal, en función de las caracteristicas del vehículo y de las polizas. Con el train completo

R-squared:  3.31e-05

```{r}
model_train_complet=lm(Claim_Amount ~ Model_Year+
Cat1+ Cat2+ Cat3+ Cat4+Cat5+Cat6+Cat7+Cat8+Cat9+OrdCat+Var1+Var2+Var3+Var4+Var5+Var6+Var7+Var8+ NVCat+NVVar1+NVVar2+NVVar3+NVVar4, data=train_completo_lm)

summary(model_train_complet)
```
Comprobamos el modelo (model_train_complet) con el test

Comprobamos el cálculo de la raíz del error cuadrático medio o RMSE (Root Mean Squared Error)

RMSE: 39.34202

```{r}
test_lm$prediccion=predict(model_train_complet, newdata=test_lm, type="response")
coef(model_train_completo)
rmse_train_complet = sqrt( mean((test_lm$prediccion-test_amount)^2, na.rm = TRUE) )
rmse_train_complet 
```

#Creamos el modelo LM para predecir el importe por daño corporal, en función de las caracteristicas del vehículo y de las polizas. Con el train completo aplicando el logaritmo a la variable respuesta.

R-squared:  0.0005613

```{r}
model_train_completo=lm(log(Claim_Amount + 1)  ~ Model_Year+
Cat1+ Cat2+ Cat3+ Cat4+Cat5+Cat6+Cat7+Cat8+Cat9+OrdCat+Var1+Var2+Var3+Var4+Var5+Var6+Var7+Var8+ NVCat+NVVar1+NVVar2+NVVar3+NVVar4, data=train_completo_lm)

summary(model_train_completo)
```
Comprobamos el modelo (model_train_completo) con el test

Comprobamos el cálculo de la raíz del error cuadrático medio o RMSE (Root Mean Squared Error)

RMSE: 39.36571

```{r}
test_lm$prediccion=predict(model_train_completo, newdata=test_lm, type="response")
coef(model_train_completo)
rmse_train_completo = sqrt( mean((test_lm$prediccion-test_amount)^2, na.rm = TRUE) )
rmse_train_completo 
```



#Creamos el modelo LM para predecir el importe por daño corporal, en función de las caracteristicas del vehículo y de las polizas. Con los datos sin balancear (train_lm)

R-squared:  0.03828

```{r}
model_train_SinBalan_Sinlog=lm(Claim_Amount ~ Model_Year+
Cat1+ Cat2+ Cat3+ Cat4+Cat5+Cat6+Cat7+Cat8+Cat9+OrdCat+Var1+Var2+Var3+Var4+Var5+Var6+Var7+Var8+NVCat+ NVVar1+ NVVar2+NVVar3+NVVar4, data=train_lm)

summary(model_train_SinBalan_Sinlog)

```

Comprobamos el cálculo de la raíz del error cuadrático medio o RMSE (Root Mean Squared Error)

RMSE:79.15849

```{r}
test_lm$prediccion=predict(model_train_SinBalan_Sinlog, newdata=test_lm, type="response")
coef(model_train_SinBalan_Sinlog)
rmse_SinBalan_Sinlog = sqrt( mean( (test_lm$prediccion-test_amount)^2, na.rm = TRUE) )
rmse_SinBalan_Sinlog 
```

#Creamos el modelo LM para predecir el importe por daño corporal, en función de las caracteristicas del vehículo y de las polizas. Con los datos agregados

R-squared:  0.1641


```{r}
model_train_SinBalan_log=lm(log(Claim_Amount + 1) ~ Model_Year+
Cat1+ Cat2+ Cat3+ Cat4+Cat5+Cat6+Cat7+Cat8+Cat9+OrdCat+Var1+Var2+Var3+Var4+Var5+Var6+Var7+Var8+NVCat+ NVVar1+ NVVar2+NVVar3+NVVar4, data=train_lm)

summary(model_train_SinBalan_log)

```

No quitamos ninguna variable ya que todas tienen significancia.

Comprobamos el cálculo de la raíz del error cuadrático medio o RMSE (Root Mean Squared Error)

RMSE: 39.34774

```{r}
test_lm$prediccion=predict(model_train_SinBalan_log, newdata=test_lm, type="response")
coef(model_train_SinBalan_log)
rmse_SinBalan = sqrt( mean( (test_lm$prediccion-test_amount)^2, na.rm = TRUE) )
rmse_SinBalan 
```

#Creamos el modelo LM para predecir el importe por daño corporal, en función de las caracteristicas del vehículo y de las polizas. Con los datos agregados y con la base de datos balanceada.

R-squared: 0.05042

```{r}
train_downSample$Class <- NULL
model_downSample=lm(Claim_Amount  ~ Model_Year+
Cat1+ Cat2+ Cat3+ Cat4+Cat5+Cat6+Cat7+Cat8+Cat9+OrdCat+Var1+Var2+Var3+Var4+Var5+Var6+Var7+Var8+ NVCat+NVVar1+NVVar2+NVVar3+NVVar4, data=train_downSample)
summary(model_downSample)
```

Comprobamos el cálculo de la raíz del error cuadrático medio o RMSE (Root Mean Squared Error)
RMSE: 162.3858

```{r}
test_lm$prediccion=predict(model_downSample, newdata=test_lm, type="response")
coef(model_predic)
rmse_Balanceado_SinLog = sqrt( mean((test_lm$prediccion-test_amount)^2, na.rm = TRUE) )
rmse_Balanceado_SinLog 
```

#Creamos el modelo LM para predecir el importe por daño corporal, en función de las caracteristicas del vehículo y de las polizas. Con los datos agregados y con la base de datos balanceada, aplicando el logaritmo a la variable respuesta.

R-squared de 0.274

```{r}
down_train$Class <- NULL
model_downSample_log=lm(log(Claim_Amount + 1) ~ Model_Year+
Cat1+ Cat2+ Cat3+ Cat4+Cat5+Cat6+Cat7+Cat8+Cat9+OrdCat+Var1+Var2+Var3+Var4+Var5+Var6+Var7+Var8+ NVCat+NVVar1+NVVar2+NVVar3+NVVar4, data=train_downSample)
summary(model_downSample_log)
```

Comprobamos el cálculo de la raíz del error cuadrático medio o RMSE (Root Mean Squared Error)
RMSE 39.38087

```{r}
test_lm$prediccion=predict(model_downSample_log, newdata=test_lm, type="response")
coef(model_downSample)
rmse_Balanceado = sqrt( mean((test_lm$prediccion-test_amount)^2, na.rm = TRUE) )
rmse_Balanceado 
```

