---
title: "Clasificación con Random Forest"
author: "Montse Figueiro & Aniana González"
date: "28 de octubre de 2016"
output: html_document
---

```{r setup, include=FALSE}
knitr::opts_chunk$set(echo = TRUE)
```

##CLASIFICACIÓN CON RANDOM FOREST
```{r}
library(caret)
library(randomForest)
memory.limit(90000)
```

###Carga de Datos

Utilizamos las mismas 5000 observaciones que habíamos utilizado para el resto de los modelos y así poder realizar la comparativa final.

```{r}
sample_train <- read.csv("sample_train_5000.csv")
sample_train$clasification <- as.factor(ifelse(sample_train$Claim_Amount!=0,"1","0"))
sample_train_down <- read.csv("sample_train_down.csv")
sample_train_down$clasification <- as.factor(ifelse(sample_train_down$Claim_Amount!=0,"1","0"))
test <- read.csv("testdf.csv")
test$clasification <- as.factor(ifelse(test$Claim_Amount!=0,"1","0"))
```

```{r}
cols <- c("Model_Year", "Cat1", "Cat2", "Cat3", "Cat4", "Cat5", "Cat6", "Cat7", "Cat8", "Cat9", "OrdCat", "Var1", "Var2", "Var3", "Var4", "Var5", "Var6","Var7", "Var8", "NVCat", "NVVar1", "NVVar2", "NVVar3", "NVVar4","clasification")
sample_train <- sample_train[,cols]
sample_train_down <- sample_train_down[,cols]
```
###Fichero Test para Validación

```{r}
cols <- c("Model_Year", "Cat1", "Cat2", "Cat3", "Cat4", "Cat5", "Cat6", "Cat7", "Cat8", "Cat9", "OrdCat", "Var1", "Var2", "Var3", "Var4", "Var5", "Var6","Var7", "Var8", "NVCat", "NVVar1", "NVVar2", "NVVar3", "NVVar4")
test_rf <- test[,cols]
test_rf_output <- test[,"clasification"]
```


##RANDOM FOREST CLASIFICACIÓN CON DATOS DESEQUILIBRADOS

Random Forest es uno de los algoritmos de aprendizaje más certeros que hay disponible basado en árboles. Es difícil de interpretar. 

```{r}
model_rf <- randomForest(clasification ~ ., data=sample_train, mtry=3,importance=TRUE, na.action=na.omit)
varImp(model_rf)
```

```{r}
prediction <- predict(model_rf,test_rf)
prob <- predict(model_rf,test_rf,type="prob")
table(prediction,test_rf_output)
```

CONFUSSION MATRIX

|prediction |      0  |     1|
|---|----|----|
|   0| 2402490 |  18084|
|  1 | 869254  |  5739|
         
         Accuracy:
True Positive+ True Negative / Total Observations
```{r}
((table(prediction,test_rf_output)[4])+(table(prediction,test_rf_output)[1]))/(nrow(test_rf))
```
*0.730748*

Precisión:
True Positives / (True Positives + False Positives).
```{r}
((table(prediction,test_rf_output)[4]))/((table(prediction,test_rf_output)[4])+(table(prediction,test_rf_output)[3]))
```
*0.2409016*

Recall:
True Positives / (True Positives + False Negatives).
```{r}
((table(prediction,test_rf_output)[4]))/((table(prediction,test_rf_output)[4])+(table(prediction,test_rf_output)[2]))
```
*0.00655891*

Calibración probabilidad

```{r}
prob1 <- prob[,2]
prob_95 <- as.factor(ifelse(prob1 >0.95,"1","0"))
table(prob_95,test_rf_output)
```

CONFUSSION MATRIX

|prob_95  |     0   |    1|
|---|----|----|
|   0 |3270002  | 23804|
| 1  |  1742 |     19|

```{r}
#Accuracy:True Positive+ True Negative / Total Observations
((table(prob_95,test_rf_output)[4])+(table(prob_95,test_rf_output)[1]))/(nrow(test_rf))
#Precisión:True Positives / (True Positives + False Positives).
((table(prob_95,test_rf_output)[4]))/((table(prob_95,test_rf_output)[4])+(table(prob_95,test_rf_output)[3]))
#Recall:True Positives / (True Positives + False Negatives).
((table(prob_95,test_rf_output)[4]))/((table(prob_95,test_rf_output)[4])+(table(prob_95,test_rf_output)[2]))
```
0.9922484
0.0007975486
0.01078932

##K-FOLD CROSS-VALIDATION CON CARET 

```{r}
ctrl <- trainControl(method="repeatedcv", number=10, repeats=5)
model_caret_rf <- train(clasification~.,data=sample_train, method = "rf", trControl = ctrl)
model_caret_rf
```

|mtry|  Accuracy  | Kappa  |  
|---|----|----|
|   2  |  0.8982003 | 0.0000000|
|  30  |  0.9076400 | 0.3514852|
| 58  |  0.9050793 | 0.3478271|
  
```{r}
prediction_caret <- predict(model_caret_rf,test_rf)
prob_caret <- predict(model_caret_rf,test_rf,type="prob")
table(prediction_caret,test_rf_output)
```

CONFUSSION MATRIX

|prediction_caret |      0  |     1|
|----|----|---|
|   0 |2116654 |  16447|
|  1 |1155090  |  7376|
               
               
Accuracy:
True Positive+ True Negative / Total Observations
```{r}
((table(prediction_caret,test_rf_output)[4])+(table(prediction_caret,test_rf_output)[1]))/(nrow(test_rf))
```
*0.6445112*

Precisión:
True Positives / (True Positives + False Positives).
```{r}
((table(prediction_caret,test_rf_output)[4]))/((table(prediction_caret,test_rf_output)[4])+(table(prediction_caret,test_rf_output)[3]))
```
*0.3096168*

Recall:
True Positives / (True Positives + False Negatives).
```{r}
((table(prediction_caret,test_rf_output)[4]))/((table(prediction_caret,test_rf_output)[4])+(table(prediction_caret,test_rf_output)[2]))
```
*0.006345132*

##CLASIFICACIÓN CON DATOS EQUILIBRADOS

```{r}
model_rf2 <- randomForest(clasification~., data=sample_train_down,mtry=3,importance=TRUE, na.action=na.omit)
varImp(model_rf2)
prediction2 <- predict(model_rf2,test_rf)
prob2 <- predict(model_rf2,test_rf,type="prob")
table(prediction2,test_rf_output)
```

CONFUSSION MATRIX

|prediction2  |     0  |     1|
|----|-----|-----|
|      0 | 622511  |  4908|
|     1| 2649233 |  18915|

                   Accuracy:
True Positive+ True Negative / Total Observations
```{r}
((table(prediction2,test_rf_output)[4])+(table(prediction2,test_rf_output)[1]))/(nrow(test_rf))
```
*0.194633*

Precisión:
True Positives / (True Positives + False Positives).
```{r}
((table(prediction2,test_rf_output)[4]))/((table(prediction2,test_rf_output)[4])+(table(prediction2,test_rf_output)[3]))
```
*0.7939806*

Recall:
True Positives / (True Positives + False Negatives).
```{r}
((table(prediction2,test_rf_output)[4]))/((table(prediction2,test_rf_output)[4])+(table(prediction2,test_rf_output)[2]))
```
*0.007089187*

##K-FOLD CROSS-VALIDATION CON CARET en Datos Equilibrados

```{r}
ctrl <- trainControl(method="repeatedcv", number=10, repeats=5)
model_caret_rf2 <- train(clasification~.,data=sample_train_down, method = "rf", trControl = ctrl)
model_caret_rf2
```

|mtry|  Accuracy|   Kappa  |  
|----|-----|-----|
|  2   | 0.7898770 | 0.5798803|
|  30    |0.8336767 | 0.6671942|
|  58    |0.8257160 | 0.6512819|

```{r}
prediction_caret2 <- predict(model_caret_rf2,test_rf)
prob_caret2 <- predict(model_caret_rf2,test_rf,type="prob")
table(prediction_caret2,test_rf_output)
```

CONFUSSION MATRIX

|prediction_caret2|       0 |      1|
|------|------|------|
|   0|  570276 |   4359|
|  1 |2701468 |  19464|

                  Accuracy:
True Positive+ True Negative / Total Observations
```{r}
((table(prediction_caret2,test_rf_output)[4])+(table(prediction_caret2,test_rf_output)[1]))/(nrow(test_rf))
```
*0.1789495*

Precisión:
True Positives / (True Positives + False Positives).
```{r}
((table(prediction_caret2,test_rf_output)[4]))/((table(prediction_caret2,test_rf_output)[4])+(table(prediction_caret2,test_rf_output)[3]))
```
*0.8170256*

Recall:
True Positives / (True Positives + False Negatives).
```{r}
((table(prediction_caret2,test_rf_output)[4]))/((table(prediction_caret2,test_rf_output)[4])+(table(prediction_caret2,test_rf_output)[2]))
```
*0.007153431*

##CALIBRACIÓN DE LAS PROBABILIDADES

###Calibración de probabilidades

El modelo que más precisión nos da es el del fichero equilibrado, pero porque tiende a clasificar como clase minoritaria.

Si cogemos que la probabilidad de corte para que sea clasificación=1 (tiene daño corporal) que la probabilidad sea > que 0.6:
```{r} 
pred_60 <- as.factor(ifelse(prob_caret2$`1`>0.6,"1","0"))
table(pred_60,test_rf_output)
```

CONFUSSION MATRIX

|pred_60|       0 |      1|
|---|-----|-----|
| 0  |785995 |   6000|
|  1| 2485749 |  17823|
      
      
```{r}
#Accuracy:True Positive+ True Negative / Total Observations
((table(pred_60,test_rf_output)[4])+(table(pred_60,test_rf_output)[1]))/(nrow(test_rf))
#Precisión:True Positives / (True Positives + False Positives).
((table(pred_60,test_rf_output)[4]))/((table(pred_60,test_rf_output)[4])+(table(pred_60,test_rf_output)[3]))
#Recall:True Positives / (True Positives + False Negatives).
((table(pred_60,test_rf_output)[4]))/((table(pred_60,test_rf_output)[4])+(table(pred_60,test_rf_output)[2]))
```
0.2439089
0.7481426
0.0071190

Si cogemos que la probabilidad de corte para que sea clasificación=1 (tiene daño corporal) que la probabilidad sea > que 0.7:
```{r}
pred_70 <- as.factor(ifelse(prob_caret2$`1`>0.7,"1","0"))
table(pred_70,test_rf_output)
```

CONFUSSION MATRIX

|pred_70|       0 |      1|
|---|-----|-----|
|0 |1031606   | 7972|
|1| 2240138 |  15851|

```{r}
#Accuracy:True Positive+ True Negative / Total Observations
((table(pred_70,test_rf_output)[4])+(table(pred_70,test_rf_output)[1]))/(nrow(test_rf))
#Precisión:True Positives / (True Positives + False Positives).
((table(pred_70,test_rf_output)[4]))/((table(pred_70,test_rf_output)[4])+(table(pred_70,test_rf_output)[3]))
#Recall:True Positives / (True Positives + False Negatives).
((table(pred_70,test_rf_output)[4]))/((table(pred_70,test_rf_output)[4])+(table(pred_70,test_rf_output)[2]))
```
0.3178382
0.6653654
0.0070261

Si cogemos que la probabilidad de corte para que sea clasificación=1 (tiene daño corporal) que la probabilidad sea > que 0.95:
```{r}
pred_95 <- as.factor(ifelse(prob_caret2$`1`>0.5,"1","0"))
table(pred_95,test_rf_output)
```

CONFUSSION MATRIX

|pred_95    |   0  |     1|
|-----|-----|-----|
|     0 | 572329 |   4377|
|  1 |2699415  | 19446|

```{r}
#Accuracy:True Positive+ True Negative / Total Observations
((table(pred_95,test_rf_output)[4])+(table(pred_95,test_rf_output)[1]))/(nrow(test_rf))
#Precisión:True Positives / (True Positives + False Positives).
((table(pred_95,test_rf_output)[4]))/((table(pred_95,test_rf_output)[4])+(table(pred_95,test_rf_output)[3]))
#Recall:True Positives / (True Positives + False Negatives).
((table(pred_95,test_rf_output)[4]))/((table(pred_95,test_rf_output)[4])+(table(pred_95,test_rf_output)[2]))
```
0.179567
0.81627
0.00715226

Aumentando el corte de la probabilidad al 90% siguen clasificandose de forma incorrecta casi la mitad de las observaciones.

##Seleccionamos modelo con menor RSME

Prediction2 con log transformación y sin equilibrar.

```{r}
test$classRF <- prediction_caret2
test$prob0RF <- prob_caret2$`0`
test$prob1RF <- prob_caret2$`1`
write.csv(test,"testdf.csv",row.names = FALSE)
```