---
title: "Regresión con Árboles de Decisiones"
author: "Montse Figueiro & Aniana González"
date: "27 de octubre de 2016"
output: html_document
---

```{r setup, include=FALSE}
knitr::opts_chunk$set(echo = TRUE)
```

##REGRESIÓN CON ARBOLES DE DECISIÓN
```{r}
library(caret)
library(rpart)
library(rpart.plot)
library(rattle)
memory.limit(90000)
```

###Carga de Datos
```{r}
sample_train <- read.csv("sample_train_5000.csv")
test <- read.csv("testdf.csv")
sample_train_down <- read.csv("sample_train_down.csv")
```

###Fichero Test para Validación

```{r}
cols <- c("Model_Year", "Cat1", "Cat2", "Cat3", "Cat4", "Cat5", "Cat6", "Cat7", "Cat8", "Cat9", "OrdCat", "Var1", "Var2", "Var3", "Var4", "Var5", "Var6","Var7", "Var8", "NVCat", "NVVar1", "NVVar2", "NVVar3", "NVVar4")
test_tree <- test[,cols]
test_tree_output <- test[,"Claim_Amount"]
```


##RPART ÁRBOLES DE DECISIÓN - REGRESIÓN CON DATOS DESEQUILIBRADOS

###SIN LOG TRANSFORMACIÓN

```{r}
model_rpart1 <- rpart(Claim_Amount~., sample_train)
prediction1 <- predict(model_rpart1,test_tree)
sqrt(mean((test_tree_output-prediction1)^2))
```
RSME = 112.3623

###CON LOG TRANSFORMACIÓN

```{r}
model_rpart2 <- rpart(log(Claim_Amount+1)~., sample_train)
summary(model_rpart2)
prediction2 <- predict(model_rpart2,test_tree)
sqrt(mean((test_tree_output-prediction2)^2))
```
RSME= 39.36267

##K-FOLD CROSS-VALIDATION CON CARET

###Sin LOG transformación
```{r}
ctrl <- trainControl(method="repeatedcv",repeats=5,number = 10)
model_caret_rpart <- train(Claim_Amount~.,data=sample_train, method = "rpart", trControl = ctrl)
model_caret_rpart
rpartImp1 <- varImp(model_caret_rpart,scale=FALSE)
```

Plot Tree Final Model
```{r}
fancyRpartPlot(model_caret_rpart$finalModel)
```
 
|cp     |      RMSE  |    Rsquared   |
|----|-----|-----|
| 0.007416263 | 111.5430 | 0.010437723|
|  0.009832359  |110.7779 | 0.013886711|
| 0.019693905  |110.7876 | 0.004619558|

```{r}
prediction_caret <- predict(model_caret_rpart,test_tree)
sqrt(mean((test_tree_output-prediction_caret)^2))
```
RSME= 72.92559

###Con LOG transformación

```{r}
ctrl <- trainControl(method="repeatedcv",repeats=5,number = 10)
model_caret_rpart_log <- train(log(Claim_Amount+1)~.,data=sample_train, method = "rpart", trControl = ctrl)
model_caret_rpart_log
```

Plot Tree Final Model
```{r}
fancyRpartPlot(model_caret_rpart_log$finalModel)
```

|cp  |        RMSE  |    Rsquared  |
|----|-----|-----|
| 0.02139411 | 1.208959 | 0.08316084|
| 0.02490962 | 1.226294|  0.05477039|
|0.04635521  |1.251758 | 0.02810003|

```{r}
prediction_caret_log <- predict(model_caret_rpart_log,test_tree)
sqrt(mean((test_tree_output-prediction_caret_log)^2))
```
RSME= 39.35003

##REGRESION SVR CON DATOS EQUILIBRADOS

###SIN LOG TRANSFORMACIÓN

```{r}
model_rpart3 <- rpart(Claim_Amount~., sample_train_down)
prediction3 <- predict(model_rpart3,test_tree)
sqrt(mean((test_tree_output-prediction3)^2))
```
RSME =  140.9362

###CON LOG TRANSFORMACIÓN

```{r}
model_rpart4 <- rpart(log(Claim_Amount+1)~., sample_train_down)
prediction4 <- predict(model_rpart4,test_tree)
sqrt(mean((test_tree_output-prediction4)^2))
```
RSME =  39.38349

##K-FOLD CROSS-VALIDATION CON CARET DATOS EQUILIBRADOS

Si lo ejecutamos con method= "svmLinear" los resultados son los mismos que ejecutando CVM con el paquete "e1071". 

###Sin LOG transformación
```{r}
ctrl <- trainControl(method="repeatedcv",repeats=5,number = 10)
model_caret_rpart2 <- train(Claim_Amount~.,data=sample_train_down, method = "rpart", trControl = ctrl)
model_caret_rpart2
```
Plot Tree Final Model
```{r}
fancyRpartPlot(model_caret_rpart2$finalModel)
```

| cp       |    RMSE |     Rsquared  |
|---|-----|------|
| 0.007589039|  282.3014|  0.04081931|
|0.012533955 | 283.5235 | 0.03100314|
|0.024593204  |286.8115  |0.01324317|

```{r}
prediction_caret2 <- predict(model_caret_rpart2,test_tree)
sqrt(mean((test_tree_output-prediction_caret2)^2))
```
RSME= 144.7657

###Con LOG transformación

```{r}
ctrl <- trainControl(method="repeatedcv",repeats=5,number = 10)
model_caret_rpart_log2 <- train(log(Claim_Amount+1)~.,data=sample_train_down, method = "rpart", trControl = ctrl)
model_caret_rpart_log2
```
Plot Tree Final Model
```{r}
fancyRpartPlot(model_caret_rpart_log2$finalModel)
``` 
 
|cp        |  RMSE  |    Rsquared | 
|----|----|-----|
|  0.02771978|  2.108748|  0.16091854|
| 0.07123555 | 2.173347 | 0.10863841|
|0.07976012  |2.265274  |0.06105898|

```{r}
prediction_caret_log2 <- predict(model_caret_rpart_log2,test_tree)
sqrt(mean((test_tree_output-prediction_caret_log2)^2))
```
RSME= 39.36998


##Seleccionamos modelo con menor RSME

Predicción con log transformación y sin equilibrar los datos:

```{r}
test$predRpart <- prediction_caret_log
write.csv(test,"testdf.csv",row.names = FALSE)
```